臺灣屏東地方法院刑事裁定　　　　　　　　　　　　　九十三年度訴字第六九二號
　　公　訴　人　臺灣屏東地方法院檢察署檢察官
　　被　　　告　甲○○
右列被告因違反毒品危害防制條例案件，經檢察官提起公訴（九十三年度毒偵字第一
五二五號），及移
程序審理，茲判決如左：
    主  文
甲○○連續施用第一級毒品，累犯，處有期徒刑壹年貳月，扣案之注射針筒貳支（扣
押物品清單字號：九十三年度保字第一八六一號）、藥鏟貳支，沒收銷燬，白色粉末
貳包（淨重伍點柒柒公克，空包裝重壹點零零公克）、注射針筒壹支（扣押物品清單
字號：九十三年度保字第二一一七號）、空夾鏈袋壹只及葡萄糖壹包，均沒收之。
    事  實
一、甲○○曾有違反麻醉藥品管理條例及竊盜等前科，並於民國九十一年間因賭博罪
    ，由本院以九十一年度易字第四六○號判決處有期徒刑三月確定，並於九十一年
    十二月三十日入監執行，於九十二年三月二十八日執行完畢。又於八十八年間因
    施用毒品案件，經本院裁定觀察勒戒（八十八年度毒聲字第一七一號）後，因認
    有繼續施用傾向，經臺灣屏東地方法院檢察署檢察官之聲請，以八十八年度毒聲
    字第二二七○號裁定強制戒治，嗣迭經本院裁定停止戒治（八十九年度毒聲字第
    四三三號）、撤銷停止戒治（八十九年度毒聲字第一三九六號），於九十年三月
    二十三日執行期滿，由臺灣屏東地方法院檢察署檢察官於九十年四月十六日，以
    該署九十年度戒毒偵字第一○六號不起訴處分確定，再於九十二年間因施用第一
    級毒品安非他命，經本院以九十二年度毒聲字第一二六二號裁定強制戒治，並以
    本院九十二年度訴字第五七八號判決處有期徒刑一年確定，於九十三年一月九日
    始因毒品危害防制條例修正之故，自戒治處所釋放。詎甲○○猶不思戒除惡習，
    於上述不起訴處分確定後五年內，復基於施用第一級毒品海洛因之概括犯意，自
    九十三年三月中旬某日起至同年八月二十日十時許止，在其屏東縣萬巒鄉○○村
    ○○路四十號住所內，以一星期施用一至二次之頻率，將海洛因滲入香菸中點燃
    後吸食其氣體之方式，連續施用第一級毒品海洛因。嗣先於九十三年七月十八日
    二十二時五十分許，在屏東縣內埔鄉○○村○○路九十三號內，因警方執行拘提
    另案被告黃振昌時當場發現甲○○持有第一級毒品海洛，因而逮捕之，並扣得白
    粉二包（淨重五點七七公克，空包裝重一點零零公克）注射針筒二支、藥鏟（由
    吸管所製成）二支；再於九十三年八月二十日二十時許，在屏東縣萬巒鄉○○村
    ○○路五十四號內，因警方持搜索票搜索另案被告鍾鎮聰之住處時發現在場之甲
    ○○形跡可疑，於盤問後為警查獲，並扣得注射針筒一支、夾鏈袋一包及葡萄糖
    一包。
二、案經屏東縣警察局內埔分局報請台灣屏東地方法院檢察署檢察官偵查起訴，並由
    屏東縣警察局潮州分局報請臺灣屏東地方法院檢察署檢察官移送併辦。
    理  由
一、上述事實，已據被告甲○○坦白承認，又其於九十三年七月十八日及同年八月二
    十日為警查獲後於警察局所採集之尿液經送檢驗結果，確呈嗎啡（海洛因水解之
    反應）陽性反應，有屏東縣衛生局九十三年七月二十二日、同年八月三十日之屏
    縣衛檢六字第九三○三○一號、屏縣衛檢六字第九三○三四八號煙毒及麻醉藥品
    類委託檢驗結果通知書各一紙在卷可憑，此為鑑定機關本於專業知識及以精密儀
    器測試後所得之結論，自可憑信。此外，九十三年七月十八日扣案之注射針筒二
    支、藥鏟（由吸管改製而成）二支，經檢驗結果均呈海洛因陽性反應，顯然沾附
    有海洛因痕漬，有高雄醫學大學附設中和紀念醫院檢驗報告二紙可參，被告自白
    施用海洛因，應與事實相符，而堪採信。又被告曾於八十八年間因施用毒品案件
    ，經本院裁定觀察勒戒（八十八年度毒聲字第一七一號）後，因認有繼續施用傾
    向，經臺灣屏東地方法院檢察署檢察官之聲請，以八十八年度毒聲字第二二七○
    號裁定強制戒治，嗣迭經本院裁定停止戒治（八十九年度毒聲字第四三三號）、
    撤銷停止戒治（八十九年度毒聲字第一三九六號），於九十年三月二十三日執行
    期滿，由臺灣屏東地方法院檢察署檢察官於九十年四月十六日，以該署九十年度
    戒毒偵字第一○六號不起訴處分確定，再於九十二年間因施用第一級毒品安非他
    命，經本院以九十二年度毒聲字第一二六二號裁定強制戒治，並以本院九十二年
    度訴字第五七八號判決處有期徒刑一年確定，於九十三年一月九日始因毒品危害
    防制條例修正之故，自戒治處所釋放等情，有臺灣高等法院被告全國前案紀錄表
    、臺灣屏東地方法院檢察署刑案資料查註紀錄表各一份附卷足憑，故本案事證明
    確，被告施用海洛因之犯行，堪以認定。
二、核被告施用海洛因之行為，係犯毒品危害防制條例第十條第一項施用第一級毒品
    罪。而其於施用海洛因前或後之持有海洛因犯行，為其施用之高度行為所吸收，
    不另論罪。被告於九十三年三月中旬某日起至同年四月中旬某日，及九十三年七
    月十六日十六時之後至同年八月二十日十時為止之期間，在其屏東縣萬巒鄉○○
    村○○路四十號住所施用海洛因之犯罪事實，雖未據公訴人起訴，然本院認此部
    分與本案已起訴部分有連續犯之裁判上一罪關係，亦為起訴之效力所及，本院應
    併予審理。又被告多次施用海洛因之行為，時間緊接，手法相同，所犯係犯罪構
    成要件相同之罪名，顯係基於概括犯意而反覆為之，應依連續犯規定，論以一罪
    ，並加重其刑。另查被告於九十一年間因賭博罪，由本院以九十一年度易字第四
    六○號判決處有期徒刑三月確定，並於九十一年十二月三十日入監執行，於九十
    二年三月二十八日執行完畢，有臺灣屏東地方法院檢察署刑案資料查註紀錄表及
    臺灣高等法院被告全國前案記錄表在卷可稽，其於五年以內再犯本案有期徒刑之
    罪，為累犯，應加重其刑，其有二種刑之加重事由，應遞加重之。爰審酌被告曾
    因施用毒品經施以觀察、勒戒及強制戒治後，仍未能戒斷其施用毒品之惡習，足
    見其陷溺已深，惟因施用毒品均僅係戕害其自己身心並無加害他人，犯罪後坦承
    犯行、態度尚稱良好等一切情狀，量處如主文所示之刑。
三、被告所有，於九十三年七月十八日遭扣案之注射針筒二支、藥鏟（由吸管改製而
    成）二支（以上物品之扣押物品清單字號：九十三年度保字第一八六一號），均
    沾附有海洛因痕漬，難以析離等情，有前開高雄醫學大學附設中和紀念醫院檢驗
    報告可佐，均應依毒品危害防制條例第十八條第一項前段之規定，沒收銷燬之；
    另同日扣案之白粉二包（淨重五點七七公克，空包裝重一點零零公克）經檢驗未
    含法定毒品成分，有法務部調查局九十三年九月七日調科壹字第二四○○○三二
    一四號鑑定通知書一紙可按，惟被告於本院審理時供稱該白粉係供其施用毒品時
    滲入其中降低海洛因純度之用；而九十三年八月二十日扣案之注射針筒一支（扣
    押物品清單字號：九十三年度保字第二一一七號）業經被告清洗，且因遺忘而置
    於其皮夾中，已兩年未使用，同日扣案之空夾鏈袋一只則為新品，未曾使用過，
    均為被告所有，其目的分別係為施打及分裝海洛因所用等情，則經被告自承在卷
    ，至同日扣案之葡萄糖壹包，亦係供其施用毒品時滲入其中降低海洛因純度之用
    途，故前開白粉二包、注射針筒一支、空夾鏈袋一只及葡萄糖一包均屬被告所有
    供犯罪所用之物，應依刑法第三十八條第一項第二款之規定沒收之。另九十三年
    七月十八日所扣案之玻璃球一只，經高雄醫學大學附設中和紀念醫院檢驗後，呈
    甲基安非他命陽性反應，有該院檢驗報告一紙可按，惟該物品非屬被告犯本案之
    罪所用之工具，爰不另為沒收之諭知，併予敘明。
據上論斷，應依刑事訴訟法第二百九十九條第一項前段、第二百七十三條之一第一項
，毒品危害防制條例第十條第一項、第十八條第一項前段，刑法第十一條、第四十七
條、第五十六條、第三十八條第一項第二款，判決如主文。
本案經檢察官鄭伊鈞到庭執行職務。
中      華      民      國      九十三      年    十    月    二十八    日
                                      臺灣屏東地方法院刑事第五庭
                                                法  官  林柏泓
右正本證明與原本無異。
如不服本判決應於收受本判決送達後十日內向本院提出上訴書狀，其未敘述上訴理由
者，並得於提起上訴後十日內向本院補提理由書狀（均須按他造當事人之人數附繕本
 ）「切勿逕送上級法院」
                                                書記官  劉淑蓉
中      華      民      國      九十三      年    十一  月      三      日
附錄法條：
肅清煙毒條例第十條
持有毒品或鴉片者，處二年以上五年以下有期徒刑。
持有麻煙﹑抵癮物品或罌粟種子者，處六月以上二年以下有期徒刑。
持有專供製造或施用煙毒之器具者，處三年以下有期徒刑。
